# 基于新收入制度下的客户奖励积分

提问人：xd860205 时间：2018-07-08 22:54:07
请教各位老师。企业销售商品，同时赠与客户一定的满减优惠券，此优惠券在客户下次购买时享受。客户奖励作为交易中单独可辨部分，单独计算收入，并以递延的方式进行。问题在于，在控制模型下，此优惠券上赋予的权利，在销售商品时已经转移给客户，如果递延，是否与控制模型有所冲突。同时还想请教下非金融公司单独出售一项期权（公司自己创设），又该怎样确认收入。

回答人：chenyiwei
不矛盾。因为虽然何时使用优惠券是由顾客决定的，但确认收入的标志是转移商品或服务的控制权，此处的“商品或服务”不是积分本身（积分的公允价值相当于是一项合同负债），而是顾客用积分换购的商品或服务。客户取得积分时，商品或服务的控制权并未转移给顾客，自然不能确认收入。